# 关联方认定问题

提问人：rainy418 时间：2011-11-01 14:54:24
企业A的孙公司和企业A的参股（25%股权）之间的交易是关联交易吗?，根据准则能套上哪一条呢？
第四条 下列各方构成企业的关联方: (一) 该企业的母公司. (二) 该企业的子公司. (三) 与该企业受同一母公司控制的其他企业. (四) 对该企业实施共同控制的投资方. (五) 对该企业施加重大影响的投资方. (六) 该企业的合营企业. (七) 该企业的联营企业. (八) 该企业的主要投资者个人及与其关系密切的家庭成员. 主要投资者个人，是指能够控制，共同控制一个企业或者对一个企业施加重大影响的个人投资者. (九) 该企业或其母公司的关键管理人员及与其关系密切的家庭成员. 关键管理人员，是指有权力并负责计划，指挥和控制企业活动的人员.与主要投资者个人或关键管理人员关系密切的家庭成员，是指在处理与企业的交易时可能影响该个人或受该个人影响的家庭成员. (十) 该企业主要投资者个人，关键管理人员或与其关系密切的家庭成员控制，共同控制或施加重大影响的其他企业.

回答人：chenyiwei
无论是在A的合并报表层面还是该孙公司的个别报表层面，都应认定为关联交易。由于控制具有可传递的特性，所以在判断关联方关系时，对于本企业能够控制的企业，以及能够控制本企业的企业，应当与本企业作为一个整体看待。由于孙公司与A公司的联营企业之间的交易条款存在因A公司的影响力因素而偏离正常市场交易条件的潜在可能性，因此需认定为关联方交易。

提问人：rainy418 时间：2011-11-02 15:22:42
回复 chenyiwei 的帖子
如果甲公司有两个参股公司A和B，甲对A/B都构成重大影响，那么A与B的交易是关联交易吗？甲的财务报告里面要披露吗

回答人：chenyiwei
同受一方重大影响的两个企业之间不构成关联方。《讲解 2010 》P633。

提问人：rainy418 时间：2011-11-18 11:35:08
回复 chenyiwei 的帖子
从会计准则的角度来说，一个企业甲的子公司A与其关联方之间发生的关联交易，是否要作为A企业的合并报表附注中的关联交易来披露呢？ 根据《上市公司信息披露管理办法》第七十一条（三）上市公司的关联交易，是指上市公司或者其控股子公司与上市公司关联人之间发生的转移资源或者义务的事项。 也就是说子公司的关联人与上市公司或其子公司发生的关联交易不包含在内

回答人：chenyiwei
企业甲的子公司A与其关联方之间发生的关联交易，应作为甲企业的合并报表附注中的关联交易披露。会计准则和证券监管规则的关联方界定不同，需注意区别。参考《计学撮要》第 58 ～ 59 页。

提问人：gdonghong 时间：2014-12-08 21:35:06
陈老师，请问如果B公司为A的母公司，C为B的另一子公司，D为A的联营企业，那站在A公司合并报表角度，C与D公司的交易是否属于关联交易？因为交易金额巨大，未实现利润也很巨大，如果不属于关联交易，那么该如何披露呢？

回答人：chenyiwei
是的，属于关联交易，且在合并报表层面应按比例抵销与联营企业之间交易的未实现损益（无论是顺流还是逆流，但交易标的构成“业务”的情形除外）。

提问人：gdonghong 时间：2014-12-09 00:19:55
陈老师，这是A公司的合并报表，不是B公司的合并报表，还需要抵消吗？请问能提供相关的依据吗？谢谢！

回答人：chenyiwei
抱歉看错了。A的合并报表层面，与C的交易和往来不用抵消。

提问人：gdonghong 时间：2014-12-09 09:37:24
那还是属于关联交易，需要披露吧？

回答人：chenyiwei
在A的合并报表层面，D（联营企业）与C（兄弟公司）之间的交易不是关联交易。

提问人：橙子凳子 时间：2015-01-21 14:32:50
@chenyiwei
借用版主的地儿追问陈老师一个问题，那么站在D的角度来看，C是否是D的关联方呢？ 在IFRS下很明确指出了这两者应该是关联方，但是在PRC准则下并没有清晰的定义。 我们是否可以认为，在D的单体报表层面上来看，D可以是B整个集团的关联方，也可以是A单家公司的关联方，但是不是B集团下除A公司之外的其他A的兄弟公司的关联方。

回答人：chenyiwei
目前实际操作中建议参考 2009 年修订后的IAS 24第 9 段对关联方的界定。赞同你的最后一句话。

提问人：cgxx168 时间：2017-02-24 12:11:40
如果甲公司有两个股东A和B，A对甲持有90%的股权，B对甲持有10%的股权，那么股东B是甲公司的关联方？甲的财务报告里面要披露吗？

回答人：chenyiwei
如果B对甲无重大影响，则甲不是B的关联方。但是，如果甲是上市公司，则所有持股 5 ％以上（含）的股东均作为关联方对待。

提问人：呼叫帮助 时间：2017-12-18 20:37:30
陈版，这样的回复现在还是适用吧？ nikankan回复 如果该少数股东对子公司无重大影响，界定为非关联方 如果该少数股东对子公司有重大影响，界定为关联方，但披露的关联交易应仅限于该子公司与少数股东的交易

回答人：chenyiwei
是。